臺灣基隆地方法院行政訴訟裁定
110年度交字第132號
原      告  林稔生  


被      告  基隆市警察局第二分局

上列當事人間交通裁決事件，原告提起行政訴訟，本院裁定如下
：
    主  文
原告之訴駁回。
訴訟費用新臺幣參佰元由原告負擔。
    理  由
一、按原告之訴，有下列各款情形之一者，行政法院應以裁定駁
    回之。但其情形可以補正者，審判長應定期間先命補正：
    起訴不合程式或不備其他要件者，行政訴訟法第107條第1項
    第10款定有明文。上開規定，依同法第237條之9第1項準用
    第236條之規定，於交通裁決事件亦適用之。次按「人民因
    中央或地方機關之違法行政處分，認為損害其權利或法律上
    之利益，經依訴願法提起訴願而不服其決定，或提起訴願逾
    3個月不為決定，或延長訴願決定期間逾2個月不為決定者，
    得向行政法院提起撤銷訴訟」、「交通裁決事件訴訟之提起
    ，應以原處分機關為被告，逕向管轄之地方法院行政訴訟庭
    為之」，行政訴訟法第4條第1項、第237條之3第1項分別定
    有明文。又「受處分人不服第8條或第37條第6項處罰之裁決
    者，應以原處分機關為被告，逕向管轄之地方法院行政訴訟
    庭提起訴訟；其中撤銷訴訟之提起，應於裁決書送達後30日
    之不變期間為之」，道路交通管理處罰條例第87條亦定有明
    文。顯見違反道路交通管理處罰條例之受處分人提起撤銷訴
    訟，除免除撤銷訴訟訴願前置之程序外，亦須以主管機關所
    為之裁決，即行政機關所為具有行政罰性質之行政處分為程
    序標的，據以主張裁決違法侵害其權利或法律上利益；而尚
    非受交通裁決處分之人，即無於交通裁決事件實施訴訟之權
    能，其起訴自非適法。
二、查原告不服基隆市警察局第二分局民國110年10月18日基警
    二分五字第1100215494號函而提起本件行政訴訟，有其行政
    訴訟起訴狀在卷可按，惟經本院向交通部公路總局臺北市區
    監理所基隆監理站查詢結果，上揭違規案件尚未裁決，有11
    0年11月12日本院公務電話紀錄1紙附卷可參，至原告所指之
    上揭基隆市警察局第二分局函亦非裁決，觀諸該函主旨：「
    有關本分局基警交字第RA0000000號舉發單，舉發MTL-3131
    號車交通違規陳述案，復如說明，請查照。」核其性質上僅
    屬於觀念通知，並非屬發生具體法律效果之行政處分；且觀
    該函說明亦表明該函係依交通部公路總局臺北市區監理所
    基隆監理站110年10月15日北市監基站字第1100192711號函
    辦理，因而函告原告表明該分局認其所屬員警之舉發並無違
    誤等語，更未見具體裁處之內容，益見並非屬發生具體法律
    效果之行政處分。則原告於110年11月10日起訴時（見本院
    卷附行政起訴狀上本院收文戳章），本件尚未有任何裁罰存
    在，原告逕以上揭函文為標的，提起本件撤銷訴訟，揆諸首
    揭說明，應非合法，應予駁回。原告應待接獲交通部公路總
    局臺北市區監理所之裁決書後始行針對上開交通裁決事件起
    訴，併予敘明。
三、至原告於收受就本件違規行為製發之裁決書後，倘仍有不服
    ，得依法於該裁決書送達後30日之不變期間內，具狀以原處
    分機關為被告，對該裁決提起行政訴訟，自不待言。
四、依行政訴訟法第237條之9第1項、第236條、第107條第1項第
    10款、第98條第1項，裁定如主文。
中　　華　　民　　國　　110 　年　　11　　月　　15　　日
                  行政訴訟庭法　官　李謀榮
以上正本係按照原本作成。
如不服本裁定，應於送達後10日內向本院提出抗告狀（須按他造
人數附繕本），並繳納抗告費新臺幣300元。
中　　華　　民　　國　　110 　年　　11　　月　　15　　日
                            書記官　鄭又綾